【裁判字號】    97,重訴更(一),2
【裁判日期】    980827
【裁判案由】    排除侵害   等
【裁判全文】
臺灣高雄地方法院民事判決         97年度重訴更(一)字第2號
反訴原告    甲○○
訴訟代理人  蘇吉雄律師
            陳雅娟律師
反訴被告    丙○○
            乙○○
上二人共同
訴訟代理人  郭季榮律師
上列當事人間請求排除侵害等事件，本院民國98年8 月13日言詞
辯論終結，判決如下：
    主  文
反訴被告應給付反訴原告新臺幣壹佰參拾陸萬伍仟陸佰玖拾陸元
，及自民國九十三年十一月六日起至清償日止，按年息百分之五
計算之利息。
反訴原告其餘之訴駁回。
訴訟費用由反訴被告負擔十分之四，餘由反訴原告負擔。
本判決第一項於反訴原告以新臺幣肆拾陸萬元供擔保後，得假執
行。但反訴被告以壹佰參拾陸萬伍仟陸佰玖拾陸元為反訴原告預
供擔保，得免為假執行。
反訴原告其餘假執行之聲請駁回。
    事實及理由
一、反訴原告主張：坐落高雄縣岡山鎮○○段215 之6 及215 之
    15地號2 筆土地（下稱系爭土地），暨其上門牌號碼為高雄
    縣岡山鎮○○路1 之1 號之未保存登記建物（即複丈成果圖
    之B1、B2、B4、B5、B6及C1、C2部分，與其坐落基地合稱系
    爭房地），係由訴外人洪和平出租予伊使用，於反訴被告拍
    定系爭土地前，伊即已將其中C1、C2房地部分轉租予反訴被
    告使用迄今，約定每月租金新臺幣（下同）50,000元（下稱
    系爭租賃契約），惟反訴被告自89年1 月起即未依約給付租
    金，迄伊於93年11月提起反訴時止，共計59個月，累計積欠
    租金達2,950,000 元（計算式：50,000×59＝2,950,000 ）
    ，爰依系爭租賃契約之法律關係提起反訴，並聲明：（一）
    反訴被告應給付反訴原告2,950,000 元及自反訴狀繕本送達
    翌日起至清償日止按年息5%計算之法定遲延利息；（二）願
    供擔保請准宣告假執行。
二、反訴被告則以：伊於87年5 月間取得系爭房地旁之坐落高雄
    縣岡山鎮○○段215 之3 地號土地（下稱215 之3 土地）前
    ，確有向原告承租C1、C 2 房地，雙方約定租金每月50,000
    元，惟伊取得215 之3 土地後，即與反訴原告達成協議，由
    反訴原告使用伊所有215 之3 地號土地，伊繼續使用C1、C2
    房地，租金則相互抵銷，故伊並無反訴原告所指自89年1 月
    起未付租金之事實；又反訴原告於90年1 月間將215 之3 地
    號土地返還予伊後，伊固然繼續使用C1、C2房地迄今，然雙
    方並無租賃關係，亦無談及租金之事，故反訴原告主張此期
    間每月租金50,000元，並非事實；縱認反訴原告之主張為真
    ，惟伊於93年1 月間經由強制執行程序拍定買受系爭土地後
    ，使用C1、C2房屋部分屬於自己之土地，豈有續付租金之理
    ；又反訴原告主張每月50,000元之租金，徵諸土地法第97條
    、第105 條規定，顯屬過高。另因伊取得系爭土地後，反訴
    原告仍繼續使用系爭土地A1、A2、B1、B2、B4、B5、B6部分
    ，倘認伊有給付反訴原告租金之義務，伊主張以反訴原告在
    交還所占用系爭土地A1、A2、B1、B2、B4、B5、B6部分致伊
    受損之損害金與租金互為抵銷等語。並聲明：（一）駁回反
    訴原告之訴；（二）如受不利判決，願供擔保請准宣告免為
    假執行。
三、本件兩造不爭執事項及爭點：
(一)不爭執事項：
 1、反訴被告於本院88年度執字第6031號強制執行程序中，於92
    年12月22日拍定系爭土地及其上同段91建號保存登記建物（
    門牌號碼：高雄縣岡山鎮○○路1 之1 號），經本院於93年
    1 月7 日核發不動產權利移轉證書，反訴被告乙○○、丙○
    ○分別於93年1 月12日、同年月13日領得權利移轉證書（記
    載權利範圍各2 分之1） ，並均於93年2 月2 日辦妥所有權
    移轉登記，應有部分各2 分之1 。此有本院88年度執字第
    6031號不動產權利移轉證書、系爭土地登記謄本、送達證書
    附卷足憑（見前審卷第10頁至第11頁、第13頁至第16頁、本
    院卷第263 頁至第266 頁）。
 2、反訴被告及訴外人陳黃和美、陳惠鈴於87年5 月27日因拍賣
    各登記取得215 之3 土地，反訴被告應有部分各4/10，陳黃
    和美、陳惠鈴應有部分各1/10。此有215 之3 土地之登記謄
    本、異動索引資料在卷可參（見前審卷第17頁至第18頁、本
    院卷第30頁、第66頁至第69頁）。
 3、系爭土地上有A1、A2、B1、B2、B4、B5、B6、C1、C2建物存
    在。亦有本件複丈成果圖在卷可稽。
 4、反訴原告向洪和平承租系爭房地後，在反訴被告拍定取得21
    5 之3 號土地前，兩造就C1、C2房地即訂有系爭租賃契約，
    由反訴原告將C1、C2房地轉租予反訴被告使用，每月租金
    50,000元。反訴被告迄今仍繼續占有使用C1、C2房地。89年
    1 月1 日起至93年11月30日止之期間，反訴被告並未按月給
    付反訴被告50,000元。
 5、反訴被告拍定取得系爭土地所有權後，反訴原告仍繼續占用
    系爭土地A1、A2、B1、B2部分至95年9 月15日止。
(二)爭點：
 1、兩造自89年1 月1 日起至93年11月30日止，就C1、C2房地是
    否有系爭租賃關係存在？（含反訴被告取得系爭土地所有權
    後，兩造就C1、C2房地是否仍有系爭租賃關係存在？）
 2、系爭租賃契約租金之約定有無土地法第97條租金限制規定之
    適用而有租金過高之情形？
 3、自反訴被告於87年5 月間取得215 之3 土地後，反訴原告有
    無繼續占用215 之3 土地至90年1 月間止？兩造有無約定反
    訴原告於上開期間起使用215 之3 土地之代價與反訴被告就
    C1、C2房地應繳之租金相互抵銷？
 4、如兩造於89年1 月1 日至93年11月30日止就C1、C2房地有系
    爭租賃關係存在，此期間反訴被告應付之租金若干？
 5、反訴被告拍定取得系爭土地所有權後，反訴原告至95年9 月
    15日止繼續占用系爭土地之範圍，除A1、A2、B1、B2外，是
    否包含B4、B5、B6？反訴被告抗辯以其對反訴原告無權占用
    上開土地所受相當租金損害之債權與本件反訴原告請求之租
    金債權相互抵銷有無理由？
四、本院就上開爭點之判斷：
(一)兩造自89年1 月1 日起至93年11月30日止，就C1、C2房地是
    否有系爭租賃關係存在？（含反訴被告取得系爭土地所有權
    後，兩造就C1、C2房地是否仍有系爭租賃關係存在？）
 1、在87年5 月間反訴被告拍定取得215 之3 土地所有權之前，
    兩造就C1、C2房地即定有系爭租賃契約，由反訴原告將其向
    洪和平承租之C1、C2房地轉租予反訴被告使用，每月租金50
    ,000 元 等情，為兩造所不爭執，而反訴被告自承於90年1
    月間反訴原告返還215 之3 土地前，兩造間有系爭租賃關係
    存在，核與反訴原告主張相符，兩造僅就此期間反訴被告應
    付租金是否已與反訴原告使用215 之3 土地之代價相互抵銷
    乙節有所爭執而已（詳後述），自堪認定89年1 月至90 年1
    月間反訴被告主張反訴原告返還215 之3 土地之日止，兩造
    間就C1、C2房地確有每月租金50,000元之系爭租賃關係存在
    。
 2、反訴被告雖辯稱：90年1 月間反訴原告返還215 之3 土地後
    至93年11月止，兩造已無租賃關係存在等語。惟按租賃定有
    期限者，其租賃關係，於期限屆滿時消滅；租賃期限屆滿後
    ，承租人仍為租賃物之使用、收益，而出租人不即表示反對
    之意思者，視為以不定期限繼續契約，民法第449 條第1 項
    、第451 條分別定有明文。本件兩造均未陳明系爭租賃契約
    是否定有期限，且未提出兩造所簽立之書面契約供參，固無
    從逕認兩造訂約之初即未約定租期而屬不定期限之租賃關係
    ，然反訴被告前揭所辯，應係認兩造就C1、C2房地之租賃關
    係已因期滿消滅而不存在，而因反訴被告自90年1 月後既有
    繼續使用C1、C2房地迄今之事實，則縱依反訴被告所辯認兩
    造就C1、C 2 房地之租賃契約已經期滿，依前揭民法第451
    條規定，兩造就C1、C2房地之租賃契約應視為不定期限甚明
    。然而，嗣後反訴被告於92年12月22日拍定系爭土地，經本
    院於93年1 月7 日核發不動產權利移轉證書（記載權利範圍
    各2 分之1） ，反訴被告乙○○、丙○○分別於93年1 月12
    日、同年月13日領得該權利移轉證書，為兩造所不爭執之事
    實，依強制執行法第98條第1 項規定，反訴被告乙○○、丙
    ○○已分別於93年1 月12日、同年月13日各自取得系爭土地
    2 分之1 所有權，自93年1 月13日起C1、C2部分之土地即全
    屬反訴被告所有，反訴被告本有使用、收益之權益，自無向
    非屬所有權人之反訴原告繼續承租該土地之必要，應認兩造
    就C1、C2所示土地之租賃關係於93年1 月13日反被告取得該
    土地全部所有權時即當然終止。
 3、準此，自89年1 月1 日起至93年1 月12日止，兩造就C1、C2
    房地仍有系爭租賃關係存在，另自93年1 月13日起至93年11
    月30日止，兩造僅就C1、C2房屋有租賃關係存在，堪予認定
    。反訴被告前揭所辯，不足採信。
(二)系爭租賃契約租金之約定有無土地法第97條租金限制規定之
    適用而有租金過高之情形？
    按，城市地方房屋之租金，以不超過土地及其建築物申報總
    價額年息10% 為限，租用基地建築房屋準用之，土地法第97
    條第1 項、第105 條分別定有明文。次按，城市地方供營業
    用之房屋，承租人得以營商而享受商業上之特殊利益，非一
    般供住宅用之房屋可比，所約定之租金，自不受土地法第97
    條規定之限制；亦即，土地法第97條第1 項限制房屋租金之
    規定，應僅限於城巿地方供住宅用之房屋，始有其適用，至
    非供居住之營業用房屋並不涵攝在內（最高法院94年度第2
    次民事庭會議決、93年度台上字第1718號判決意旨議參照）
    。又依上開法律規定及實務見解，租用基地建築供住宅使用
    之房屋者，該基地之租金方受土地法第97條不得超過土地申
    報地價年息10% 規定之限制。本件C1、C2房地係供反訴被告
    作工廠使用，業據反訴被告自承在卷（見本院卷第54頁），
    屬營業用途，並非作為一般住宅使用，依前揭決議結果及判
    決意旨，C1、C2房地租金自不受土地法第97條之限制，而應
    本諸契約自由之原則，回歸巿場機制，兩造既約定租金為每
    月50,000元，反訴被告自應受雙方租金約定之拘束（惟93年
    1 月13日反訴被告取得全部系爭土地後，兩造僅就C1、C2房
    屋部分有租賃關係，其租金即非兩造原約定之每月50,000元
    ，詳後述）。是反訴被告抗辯C1、C2房地每月租金50,000元
    ，超過系爭土地申報總價年息的10% ，違反土地法第97規定
    ，顯屬過高等語（見本院卷第36頁），自不足採。
(三)自反訴被告於87年5 月間取得215 之3 土地後，反訴原告有
    無繼續占用215 之3 土地至90年1 月間止？兩造有無約定反
    訴原告於上開期間起使用215 之3 土地之代價與反訴被告就
    C1、C2房地應繳之租金相互抵銷？
 1、又反訴被告抗辯其取得215 之3 土地後，兩造約定反訴原告
    仍繼續使用215 之3 土地，反訴原告使用215 之3 土地之代
    價則與反訴被告就C1、C2房地應繳之租金相互抵銷等語，然
    反訴原告否認自反訴被告取得215 之3 土地後有繼續使用該
    土地，並陳稱：因反訴被告拍定取得215 之3 土地後即將土
    地圍起來，致其無法使用等語。查證人即反訴被告乙○○之
    配偶黃鳳秋於前審證述：我們取得215 之3 土地後，反訴原
    告說我們繼續使用C1、C2房地，但215 之3 土地之空地部分
    由他使用，至於租金部分就相互抵銷，87年5 月前C1、C2房
    地租金是每月50,000元，反訴原告來談抵銷的時候，並沒有
    說215 之3 的租金要給多少，只說我們每月不用再付C1、C2
    房地的租金，兩部分租金就相互抵銷，反訴原告使用215 之
    3 土地部分係供其鋸木材及堆木材使用，一直使用215 之3
    土地至90年間，因為他說沒有需要用到那麼大的土地，就返
    還該部分占用之土地給我們等語甚詳（見前審卷第209 頁至
    第210 頁），核與反訴被告前揭所辯相符。又反訴被告於89
    年1 月起至93年11月止之期間，並無按月交付反訴原告50,0
    00元乙情，為反訴被告所不否認，而反訴被告僅就其中至90
    年1 月止之期間辯稱該期間之應付租金約定與反訴原告使用
    215 之3 土地代價相互抵銷，而非辯稱上開全部期間之租金
    均有抵銷情形，即難認反訴被告上開所陳係為脫免民事債務
    責任所為之恣意辯解，參以證人黃鳳秋前揭證詞具體說明何
    以反訴原告繼續使用215 之3 土地之期間係至90年1 月間止
    ，此情益徵反訴被告上開所辯，應屬實情。
 2、至於證人即反訴原告之連襟劉建章雖於前審證述：215 之3
    土地本來是反訴原告的，嗣後遭拍賣，後來有圍起來，反訴
    原告說該地被隔壁買走了，他就沒再使用那塊地，至於21 5
    之3 土地是何時圍起來的，我不記得是在幾年等語（見前審
    卷第211 頁），惟依證人劉建章上開證詞，顯見證人劉建章
    並不知悉215 之3 土地之圍籬是何時完成，無從佐證反訴原
    告主張215 之3 土地經反訴被告拍定取得後隨即築起圍籬致
    其無法使用乙情為真，且證人劉建章證稱反訴原告後來未使
    用215 之3 土地，亦係聽聞反訴原告所述，並非其所親自見
    聞，是證人劉建章前揭證詞，尚不足據為反訴原告有利之認
    定甚明。
 3、是據上等情交互參析，足認反訴原告陳稱於87年5 月間反訴
    被告取得215 之3 土地後其即未使用該土地，並不實在；反
    訴被告辯稱89年1 月起至90年1 月間反訴原告返還215 之3
    土地之期間，其就C1、C2房地應付租金已與反訴原告使用
    215 之3 土地應付之使用代價相互抵銷，可堪採信。
(四)如兩造於89年1 月1 日至93年11月30日止就C1、C2房地有系
    爭租賃關係存在，此期間反訴被告應付之租金若干？
 1、反訴被告並未陳明反訴原告係於90年1 月間何日返還215 之
    3 土地，參酌民法第124 條第2 項後段之法理（最高法院70
    年度台上字第634 號判決意旨參照），本院推定該月15日為
    反訴原告返還215 之3 土地之日期，合先敘明。
 2、89年1 月1 日起至90年1 月14日反訴原告尚未返還215 之3
    土地予反訴被告止之期間，兩造既有約定系爭租賃契約之租
    金與反訴原告使用215 之3 土地之代價相互抵銷，反訴被告
    就此期間租金給付債務即已因抵銷而消滅。
 3、90年1 月15日起至93年1 月12日止之期間（2 年11月又29日
    ），兩造就C1、C2房地有系爭租賃關係存在，以每月租金50
    ,000 元 計算，反訴被告應付租金為1,796,774 元（元以下
    4 捨5 入，計算式：50,000×35＋50,000×29/31 ＝1,796,
    774） 。
 4、因反訴被告於93年1 月13日起即已取得系爭土地全部所有權
    ，是兩造間自93年1 月13日起就C1 C2 部分土地之租賃契約
    即當然終止，兩造僅就C1、C2房屋部分仍有租賃關係存在，
    已如前述。而依本院88年度執字第6031號強制執行事件卷宗
    所附之高雄縣岡山鎮○○段91號保存登記建物建物（門牌號
    碼：高雄縣岡山鎮○○路1 之1 號）及同段337 號未保存登
    記建物之登記謄本、337 號建物複丈成果圖、該強制執行事
    件不動產拍賣公告所示（見本院卷第252 頁至第262 頁），
    與本件複丈成果圖相互比對，堪認系爭土地上之A1、A2即為
    大寮段91建號保存登記建物，B1、B2、B4、B5、B6、C1、C2
    則屬該案測得之大寮段337 建號未保存登記建物範圍。查A1
    、A2所示保存登記建物經核定之房屋課稅面積為588 平方公
    尺，93年課稅現值為293,500 元，有高雄縣政府地方稅務局
    岡山分局97年4 月30日岡稅分房字第0978507583號函在卷可
    稽（見本院卷第31頁），而C1、C2房屋屬未保存登記建物，
    並無設立房屋稅籍資料，有高雄縣政府稅捐稽徵處岡山分處
    91年5 月20日岡稅分二字第0910017229號函附卷可參（見本
    院卷第258 頁），是C1、C2房屋價值固無稅捐機關核定之課
    稅現值資料可供參考，惟參酌C1、C2與A1、A2均位於系爭土
    地上，且依卷附現場照片，均為鐵皮廠房，兩者客觀條件相
    近，是依A1、A2於93年課稅現值為標準計算，C1、C2房屋（
    複丈成果圖測得平面面積為676 平方公尺）之價值約為337,
    425 元（元以下4 捨5 入，計算式：293,500 ÷588 ×676
    ＝337,425） ，應堪認定。又C1、C2房屋占用系爭土地面積
    676 平方公尺，而系爭土地93年1 月申報地價為每平方公尺
    720 元，有系爭土地地價第一類謄本附卷可稽（見本院卷第
    185 頁至第186 頁），據此標準計算，該部分土地價值為48
    6,720 元。準此，C1、C2房屋及所占土地之價值比例約為0.
    69（小數點2 位以後捨去）比1 ，而C1、C2房地每月租金為
    50,000元，則依此比例計算，其中房屋部分租金應為20,414
    元（元以下4 捨5 入，計算式：50,000÷1.69×0.69＝20,4
    14），亦堪認定。是以，93年1 月13日起至93年11月30日止
    之期間（10月又18日），反訴被告就C1、C2房屋應付租金為
    216,388 元（元以下4 捨5 入，計算式：20,414×10＋20,4
    14×18/30 ＝216,388） 。
 5、綜上，89年1 月1 日起至93年11月30日止，反訴被告就C1、
    C2房地應給付反訴被告之租金為2,013,162 元（計算式：1,
    796,774 ＋216,388 ＝2,013,162） ，迄今仍未給付，堪予
    認定。
(五)反訴被告拍定取得系爭土地所有權後，反訴原告至95年9 月
    15日止繼續占用系爭土地之範圍，除A1、A2、B1、B2外，是
    否包含B4、B5、B6？反訴被告抗辯以其對反訴原告無權占用
    上開土地所受相當租金損害之債權與本件反訴原告請求之租
    金債權相互抵銷有無理由？
 1、反訴原告雖否認其於反訴被告取得系爭土地後有繼續使用B4
    、B5、B6部分等語，惟查，除C1、C2有一獨立出入口外，A1
    、A2、B1、B2、B4、B5、B6、C1、C2均在系爭土地鐵皮圍籬
    範圍內，可由A1、A2以及C1、C2建物間之鐵門出入等情，有
    反訴被告提出之現場圖及現場照片附卷可憑（見本院卷第
    218 頁至第224 頁），反訴被告既得自A1、A2以及C1、C2建
    物間之鐵門進入系爭土地以使用A1、A2、B1、B2，則反訴被
    告抗辯B4、B5、B6亦在反訴原告占有使用中，即非無據；又
    參以反訴原告於本院前審95年1 月25日準備程序中即已表示
    當時其仍占有使用A1、A2、B1、B2、B4、B5、B6部分，兩造
    並同意將之列為不爭執事項（見前審卷第261 頁），則反訴
    原告於本院審理時復改稱反訴被告取得系爭土地所有權後，
    其並未占用B4、B5、B6部分（見本院卷第74頁），要難採信
    ；而反訴原告對於其有占用系爭土地至95年9 月15日止乙情
    並不爭執（見本院卷第248 頁），據上所論，反訴原告自反
    訴被告取得系爭土地所有權起至95年9 月15日止亦有占用B4
    、B5、B6部分，亦堪認定。
 2、又反訴被告於本訴有請求反訴原告給付93年2 月1 日起至交
    還所占用之系爭土地時止之每月損害金17,856元（見前審卷
    第188 頁），嗣於95年8 月1 日具狀陳稱兩造已達成和解而
    撤回本訴（見前審卷第303 頁），此有前審卷可參。就此，
    反訴原告主張：兩造就本訴已達成和解，反訴被告並同意撤
    回本訴，並放棄民事權利，則反訴被告自不得再以其所謂因
    反訴原告無權占用系爭土地所生之損害金與反訴原告之租金
    請求相互抵銷等語。惟就本訴和解乙事，反訴原告並未提出
    由兩造所簽立之相關和解書面供本院審酌；而反訴被告所提
    出之買賣契約書（見本院卷第166 頁），標的為系爭土地上
    之建物，該契約第2 條固然約定「乙方（即訴外人呂國泰）
    完全交付系爭房建物後，甲方（即反訴被告）同意撤回所有
    系爭土地之告訴，並放棄所有民、刑事訴權利」等語，然該
    買賣契約書係反訴被告與呂國泰於95年5 月8 日簽訂，與反
    訴原告無涉；佐以反訴原告亦主張：上開買賣契約標的係由
    洪和平出賣予訴外人即反訴原告之子王景洋，再由王景洋出
    賣予呂國泰，呂國泰再將之出售予反訴被告，伊並非該買賣
    契約締約當事人，該和解與伊無關等語（見本院卷第159 頁
    、第170 頁），堪認上開買賣契約第2 條約定應僅及於反訴
    被告與呂國泰間，而與反訴原告無關甚明，則反訴原告復執
    上開買賣契約書之記載，主張反訴被告不得再以反訴原告無
    權占用系爭土地致其所生損害額與反訴原告請求之租金相互
    抵銷等語，自不可採。
 3、按無法律上之原因而受利益，致他人受損害者，應返還其利
    益，民法第179 條前段定有明文。又按，無權占有他人土地
    ，獲得相當於租金之利益，為社會通常之觀念，最高法院61
    年台上字第1695號著有判例可資參照。本件反訴被告自93年
    1 月13日起均取得系爭土地所有權，反訴原告於斯時起至95
    年9 月15日止仍繼續占用系爭土地A1、A2、B1、B2、B4、B5
    、B6部分，致反訴被告無法使用，而反訴原告又未舉證其就
    上開占用部分有何占有之合法權源，則反訴原告無權占用系
    爭土地A1、A2、B1、B2、B4、B5、B6部分，反訴被告因此受
    有無法使用、收益該部分土地之損害，即堪認定，依前揭法
    律規定及判例意旨，就反訴原告無權占用上開土地乙事，反
    訴被告即得向反訴原告請求返還相當於租金之利益。
 4、查系爭土地前面道路屬鐵路局所有，並未開放大眾使用，無
    法通行，後方則為鐵路平交道，旁邊有高架橋面，廠房旁緊
    臨堆放砂石之空地，週圍環境屬尚未開發，而反訴原告占用
    系爭土地部分係作工廠之營業用途使用，為兩造所不爭之事
    實，堪信為真。本院斟酌系爭土地所處位置、其四周商業繁
    榮、交通便利、生活機能情形，以及反訴原告占有使用系爭
    土地A1、A2、B1、B2、B4、B5部分之經濟價值與用途，認為
    反訴被告以系爭土地申報地價年息10% 計算反訴原告所受相
    當於租金之利益，應屬適當公允。又系爭土地93年1 月之申
    報地價為每平方公尺720 元，則反訴被告依上開標準計算，
    認反訴原告自93年2 月1 日起至95年8 月31日止合計31個月
    ，因無權占用系爭土地A1、A2、B1、B2、B4、B5部分所受有
    相當於租金之利益為647,466 元（計算式：(1)A1、A2共計50
    5 平方公尺部分：720 ×505 ×10% ÷12×31＝93,930；(2)
    B1、B2、B4、B5共計2,976 平方公尺部分：720 ×2,976 ×
    10 %÷12×31＝553,536 ；(1)＋(2)＝647,466） ，堪予採信
    。是以，反訴被告抗辯以其所受上開相當租金損害647,466
    元抵銷本件反訴原告請求給付之租金，洵屬正當。
六、綜上所述，89年1 月1 日起至93年11月30日止，反訴被告就
    C1、C2房地應給付反訴原告之租金為2,013,162 元，迄今仍
    未給付，惟扣除反訴被告對反訴原告行使抵銷權之相當租金
    損害647,466 元後，反訴被告尚欠反訴原告1,365,696 元租
    金未償（計算式：2,013,162 －647,466 ＝1,365,696） ，
    堪予認定。從而，反訴原告本於系爭租賃契約之法律關係，
    請求反訴被告給付1,365,696 元，及自反訴狀繕本送達翌日
    即93年11月6 日起至清償日止，按年息5%計算之法定遲延利
    息，為有理由，應予准許。逾此範圍之請求，則屬無據，應
    予駁回。又本件反訴原告勝訴部分，兩造分別陳明願供擔保
    請准宣告假執行或免為假執行，核無不合，爰分別酌定相當
    之擔保金額，予以准許。至反訴原告敗訴部分，其假執行之
    聲請失所附麗，應予駁回。
六、本件事證已臻明確，兩造其餘攻擊防禦方法及所提證據，核
    與判決之結果不生影響，均毋庸逐一審酌論述，附此敘明。
七、據上論結，反訴原告之訴為一部有理由，一部無理由，依民
    事訴訟法第79條、第390 條第2 項、第392 條第2 項，判決
    如主文。
中    華    民    國    98    年    8     月    27    日
                  民事第六庭  審判長法  官  楊國祥
                                    法  官  李怡諄
                                    法  官  林書慧
正本係照原本作成。
如不服本判決，應於送達後20日內，向本院提出上訴狀並表明上
訴理由，如於本判決宣示後送達前提起上訴者，應於判決送達後
10日內補提上訴理由書（須附繕本）。
中    華    民    國    98    年    8     月    27    日
                                書記官  莊豐源


司法院資訊處製作；財團法人民間司法改革基金會備份。
